【裁判字號】    92,小上,9
【裁判日期】    920307
【裁判案由】    損害賠償
【裁判全文】
臺灣新竹地方法院民事裁定                            九十二年度小上字第九號
    上訴人      甲○○
    被上訴人    富邦產物保險股份有限公司
    法定代理人  石燦明
右當事人間請求損害賠償事件，上訴人對於中華民國九十二年一月二十日本院竹北簡
易庭九十二年度竹北小字第六號第一審判決提起上訴，本院裁定如左：
    主      文
上訴駁回。
第二審訴訟費用新臺幣貳佰玖拾陸元由上訴人負擔。
    理      由
一、按對於小額程序之第一審裁判，得上訴或抗告於管轄之地方法院，其審判以合議
    行之。對於前項第一審裁判之上訴或抗告，非以其違背法令為理由，不得為之。
    又上訴狀內應記載上訴理由，表明下列各款事項：一、原判決所違背之法令及具
    體內容。二、依訴訟資料可認為原判決有違背法令之具體事實。民事訴訟法第四
    百三十六條之二十四及第四百三十六條之二十五分別定有明文。又依同法第四百
    六十八條規定，判決不適用法規或適用不當者，為違背法令。而判決有同法第四
    百六十九條所列各款情形之一者，為當然違背法令。是當事人提起上訴，如依民
    事訴訟法第四百六十八條規定，以原審判決有不適用法規或適用法規不當為理由
    時，其上訴狀或理由書應有具體之指摘，並揭示該法規之條項或其內容。若係成
    文法以外之法則，應揭示該法則之旨趣。倘為司法院解釋、或本院之判例，則應
    揭示該判解之字號或其內容。如依民事訴訟法第四百六十九條所列各款情形為理
    由時，其上訴狀或理由書，應揭示合於該條款之事實。上訴狀或理由書如未依此
    項方法表明，或其所表明者，顯與上開法條規定之情形不相合時，即難認為已對
    原審判決之違背法令有具體之指摘，其上訴自難認為合法。
二、本件上訴意旨略以：上訴人所駕駛車號ＬＰ三五六九號自用小客貨車於行經事故
    當時之交岔路口時，已過路口，始遭被上訴人所承保之車號五Ｐ九六八五號自用
    小客車撞擊上訴人車身側邊，則汽車行駛至交叉路口，如同為直行車，左方車應
    暫停讓右方車先行之規定顯不適於本案件等語。
三、經查，原審判決係於九十二年一月二十三日送達上訴人，而上訴人亦於法定期間
    內即同年一月二十九日提起上訴，惟核其前開上訴狀內容係對原審取捨證據、認
    定事實之職權行使為指摘，並未對原審判決有如何違背法令之處為具體之表明，
    揆諸首揭法條意旨，上訴人提起本件上訴，自難認屬合法。
四、結論：依民事訴訟法第四百三十六條之三十二第二項、第四百四十四條第一項、
    第九十五條、第七十八條、第四百三十六條之十九第一項，裁定如主文。
中      華      民      國    九十二    年       三       月     七     日
                                  臺灣新竹地方法院民事第一庭
~B審判長法官  蔡孟芳
~B法      官  鄭子俊
~B法      官  王佳惠
右為正本，係照原本作成。
本裁定不得抗告。
~B法院書記官  林淑瑜
中      華      民      國    九十二    年       三       月      七    日


司法院資訊處製作；財團法人民間司法改革基金會備份。
